【裁判字號】    98,訴,806
【裁判日期】    990421
【裁判案由】    毒品危害防制條例
【裁判全文】
臺灣桃園地方法院刑事判決               98年度訴字第806號
公  訴  人  臺灣桃園地方法院檢察署檢察官
被      告  李國中
選任辯護人  呂翊丞律師
上列被告因違反毒品危害防制條例案件，經檢察官提起公訴（98
年度偵字第4840號），本院判決如下：
    主  文
李國中無罪。
    理  由
一、公訴意旨略以：被告李國中明知愷他命（Ketamine，俗稱K
    他命）係屬毒品危害防制條例所明定之第三級毒品，不得販
    賣、持有，竟基於販賣第三級毒品之犯意，先於民國98年2
    月18日晚間6 時許，在桃園縣中壢市凱悅KTV ，以新臺幣（
    以下同）4,000 元向某真實姓名年籍不詳綽號阿俊之男子購
    買愷他命，並於接獲黃文瑞電話後，於同日晚間7 時48分許
    ，在桃園縣桃園市○○路與富國路口，以每包愷他命400 元
    之價格，出售共含袋毛重各0.84公克之第三級毒品愷他命2
    小包予黃文瑞，旋為警臨檢查獲，扣得第三級毒品愷他命7
    小包（毛重5.76公克）、2 小包（1.68公克）、販賣毒品所
    用行動電話2 支及毒品交易所得800 元，因認被告李國中涉
    有毒品危害防制條例第4 條第3 項之販賣第三級毒品罪嫌。
二、按被告未經審判證明有罪確定前，推定其為無罪；又犯罪事
    實應依證據認定之，無證據不得認定犯罪事實；又不能證明
    被告犯罪者，應諭知無罪之判決，刑事訴訟法第154 條第1
    項、第2 項及第301 條第1 項分別定有明文。又事實之認定
    ，應憑證據，如未能發現相當證據，或證據不足以證明，自
    不能以推測或擬制之方法，為裁判基礎（最高法院40年台上
    字第86號判例要旨參照）。另認定犯罪事實所憑之證據，雖
    不以直接證據為限，間接證據亦包括在內；然而無論直接或
    間接證據，其為訴訟上之證明，須於通常一般之人不致有所
    懷疑，而得確信其為真實之程度者，始得據為有罪之認定，
    倘其證明尚未達到此一程度，而有合理之懷疑存在時，即無
    從為有罪之認定，最高法院亦著有76年台上字第4986號判例
    可資參照。又被告並無自證無罪之義務，是其否認犯罪所持
    之辯解，縱無可取，仍不得因此資以為反證其犯罪之論據（
    參照最高法院91年度台上字第4574號判決要旨）。況刑事訴
    訟法第161 條第1 項亦規定，檢察官就被告犯罪事實，應負
    舉證責任，並指出證明之方法，是檢察官對於起訴之犯罪事
    實，應負提出證據及說服之實質舉證責任，倘其所提出之證
    據，不足為被告有罪之積極證明，或其指出證明之方法，無
    從說服法院以形成被告有罪之心證，基於無罪推定之原則，
    自應為被告無罪判決之諭知（最高法院92年台上字第128 號
    判例要旨參照）。
三、證據能力方面：
    本案所引用之供述及非供述證據，經本院依法踐行調查證據
    程序，檢察官、被告、選任辯護人均不爭執各該證據之證據
    能力，且亦查無依法應排除其證據能力之情形，是後述所引
    用證據之證據能力均無疑義，先予敘明。
四、本件公訴人認被告涉有前揭販賣第三級毒品犯行，無非係以
    被告之自白、證人黃文瑞於警詢之證述及現場照片、行動電
    話來電顯示翻拍照片等為其主要論據。訊據被告堅決否認有
    何販賣第三級毒品犯行，辯稱：伊向「阿俊」以1 包400 元
    的價格購入10包K 他命，黃文瑞在公司跟伊說要伊幫忙買2
    包K 他命，下班之後，黃文瑞在晚上7 點打電話問伊有沒有
    買到，並約在莊敬路、富國路口交付，後來就被警察查獲等
    語。經查：
（一）本案被告對其於98年2 月18日晚上7 時48分許，在桃園縣
      桃園市○○路、富國路口處，進入黃文瑞所駕駛之車牌號
      碼8521-RX 號自用小客車內，交付2 包愷他命予黃文瑞，
      並收取黃文瑞支付之仟元鈔票1 張，再交付黃文瑞佰元鈔
      票2 張後，下車即為警查獲，並扣得愷他命2 包、仟元鈔
      票1 張、佰元鈔票2 張之事實坦承不諱，而被告交付黃文
      瑞之愷他命2 包，經送憲兵司令部刑事鑑識中心鑑定結果
      ，該顆粒2 包（淨重1.2391克，取樣0.0413克鑑析用罄，
      餘1.1978克）均檢出愷他命成份，此有該中心98年4 月20
      日憲直刑鑑字第0980000640號鑑定書1 份在卷可憑（見臺
      灣桃園地方法院檢察署98年度偵字第4840號卷第51頁），
      是被告交付黃文瑞2 包愷他命，並向黃文瑞收取800 元之
      代價，已可認定。惟按以營利之意圖，而交付毒品與他人
      ，並收取對價者，應論以販賣毒品罪；苟非基於營利之意
      圖，而以原價或低於原價有償轉讓毒品與他人者，僅得以
      轉讓毒品罪論處；若無營利之意圖，僅基於幫助施用毒品
      者取得毒品之目的，而出面代購，或合資購買，並分攤價
      金、分享毒品者，則屬應否成立施用毒品罪或其幫助犯之
      範疇，三者行為互殊，且異其處罰（最高法院97年度台上
      字第1864號判決意旨參照）。是本件被告是否構成販賣第
      三級毒品罪，自應探究被告交付黃文瑞愷他命之原因及意
      圖。
（二）被告交付黃文瑞2 包愷他命之原因，業據其於檢察官訊問
      時供稱：伊於98年2 月18日下午6 點向中壢一個綽號「阿
      俊」之人購買愷他命10包，共4,000 元，其中包含黃文瑞
      要伊幫忙買的2 包，黃文瑞交付伊1,000 元，伊找給黃文
      瑞200 元，黃文瑞只請伊代購這一次等語明確在卷（參見
      同前偵卷第40-41 頁）；而被告於為警查獲後，所製作之
      警詢筆錄固有以下之記載：「（問：當時現場情形為何？
      ）黃文瑞於98年2 月18日19時36分，以行動電話00000000
      00號撥打我的行動電話0000000000號向我表明要購買K 他
      命，我告知黃文瑞我有K 後，於是黃文瑞就約我在桃園市
      ○○路與富國路路口進行買賣交易，但是賣賣交易完畢後
      ，我們正準備離開時，遇到警方攔檢，故而被警方查獲而
      逮捕」、「（問：你總共販賣K 他命幾次？）我只販賣了
      1 次，就被警方查獲了」、「（問：你為何要販賣K 他命
      ？）我純粹是只有平常自己吸食K 他命而已，我只是幫黃
      文瑞調貨，我真的沒有賺到他的錢，我只是算本錢給他」
      （參見同前偵卷第10-12 頁），惟經本院勘驗被告警詢光
      碟結果，被告與警員之實際對答如下：
      (1)關於查獲經過部分：
      問：當時現場情形為何？你可以說明一下嗎？
      答：不懂。
      問：怎麼查到你，你怎麼會不知道呢。你當時跟誰在一起
          ？
      答：當時跟黃文瑞在一起。
      問：在哪裡？
      答：在莊敬路與富國路口。
      問：在幹嘛？
      答：他叫我幫他拿東西。
      問：你拿的東西是什麼東西？
      答：K他命。
      問：他怎麼叫你拿？是去你家找，還是打電話呢？
      答：在公司。
      問：啥？
      答：聊天中。
      問：那為什麼他的行動有撥接給你？「黑仙」就是黃文瑞
          嘛，他是撥打你的手機，還是你打給他？
      答：他打給我。
      問：他手機幾號？我們有照相，你不知道，我們提示讓你
          知道。他的手機是0000000000，知道了嗎？我們有照
          相。
      答：知道。
      問：他撥打你的手機是不是？
      答：是。
      問：你的手機幾號？
      答：0000000000。
      問：打給你幹嘛？
      答：打來問我有沒有東西。
      問：東西是什麼？
      答：K他命。
      問：東西是K他命？
      答：對。
      問：你怎麼回答他？你有沒有？
      答：我說有。
      問：然後呢？誰約誰？
      答：他約我。
      問：是你約他還他約你？
      答：他約我。
      問：約在哪裡？
      答：富國路與莊敬路口。
      問：約在那邊就是要拿K給他是不是？
      答：是。
      問：買賣毒品是不是？
      答：他叫....
      問：我待會會問你。是不是這樣子？
      答：是。
      問：是不是完畢你們要離開的時候，剛好遇到警察巡邏經
          過，攔截你們，然後被警方查獲，然後逮捕你們，是
          不是？
      答：是。
      問：有不懂的地方可以隨時問我們。
      答：好。
      問：警察在黃文瑞駕駛的，他開一台白色自小客車，車號
          是8521，我們在車上查獲K 他命二小袋，我們有編號
          一、編號二，我們回來有秤重，編號一、編號二都是
          毛重零點八四公克，東西都跟你拿的嘛。
      答：是。
      問：黃供稱是以新臺幣八百元向你購得的，他講的實在嗎
          ？
      答：實在。
      問：我的意思是說，因為我們當場就看到他車上有兩包嘛
          ，你剛要離開，我們就問他怎麼有這K 他命，怎麼回
          事？我們初步回來有跟他釐清，有對你釐清案情，談
          話一下嘛，然後黃文瑞指稱是以新臺幣八百元向你購
          得，他講這個事情實在嗎？
      答：實在。
      (2)有關扣案愷他命來源：
      問：警方查到你，你這些K他命的來源怎麼來的？
      答：向中壢。
      問：向中壢誰？
      答：一名男子所購買的。
      問：誰啊？
      答：阿俊。
      問：綽號是「阿俊」？
      答：對。
      問：你說在那邊跟他買？
      答：中壢凱悅。
      問：凱悅是什麼？
      答：KTV。
      問：唱歌的KTV？
      答：對。
      問：什麼時間跟他買的？
      答：2月18日晚上6點。
      問：跟「阿俊」買的？
      答：對。
      問：花多少錢買？
      答：四千元。
      問：你跟「阿俊」買，你怎麼跟「阿俊」聯絡？
      答：我都是去凱悅樓下找他的。
      問：找不到怎麼辦？
      答：找不到就沒有買。
      問：去凱悅找他就是遇到的時候跟他買。
      答：有遇到才有買。
      問：沒遇到怎麼辦？
      答：沒有就沒有玩呀。
      問：沒有玩就是不要吸？
      答：對。
      問：知道怎樣跟他聯絡嗎？
      答：不知道。
      (3)關於「販賣」愷他命部分：
      問：今天查獲你就是有販賣K 他命的嫌疑，你總共販賣K
          他命幾次？
      答：一次。
      問：只有一次嗎？
      答：一次而已。
      問：一次就被警察抓了嗎？
      答：對。
      問：只有一次喔。
      答：對。
      問：你說一次就一次，幾次我們也不知道，反正我們查到
          就是照事實，不管幾次，不要做這種事。那你為什麼
          要賣K 他命？
      答：因為他委託我幫他拿東西。
      問：誰委託你？
      答：黃文瑞。
      問：那你所販賣的K他命裡面有沒有摻雜其他藥物？
      答：我也是跟人家拿的。
      問：我不清楚啦。
      答：對。
      問：你買的時候都已經分裝好了？
      答：對。
      問：所以你也不知道有沒有摻雜其他什麼藥物啦。
      答：是。
      問：你說你平常沒有賣，只是吸食，只是幫你同事黃文瑞
          調貨，是不是？
      答：是。
      問：調貨買有賺錢嗎？
      答：沒有賺錢。
      問：你跟他買一小袋是多少錢？
      答：一小袋四百。
      問：那你賣給黃文瑞也是四百，算本錢？
      答：我沒有賺他錢。
      問：你是四百給他就對了，沒賺他錢？
      答：對。
      問：我懂你意思。你就說他要跟你調貨，你跟他買也是一
          小袋四百元。
      答：對。
      問：然後你賣他一包四百，賣他兩小袋是八百。
      答：是。
      問：你本錢給他，你也沒賺到錢就對了。
      答：都是我自己玩，沒有在賺錢。
      問：我是說你等於也沒賺他錢，就是朋友幫他調個貨這樣
          。
      答：是。
      （以上詳見本院卷第32頁反面-36 頁）。是由被告警詢光
      碟勘驗結果及被告於檢察官訊問時所述可知，被告雖坦承
      交付愷他命2 包予黃文瑞，並收取黃文瑞支付之代價800
      元，然其交付愷他命毒品及收取現金之原因，係因受黃文
      瑞委託代為購買愷他命之故，故被告顯然從未坦承基於營
      利之意思，販賣第三級毒品愷他命予黃文瑞，起訴書記載
      被告對於販賣第三級毒品愷他命犯行坦承不諱，實與卷內
      事證不符。
（三）證人黃文瑞在本院審理時亦結證稱：伊與被告是共事3 年
      的同事關係，伊係上班聊天時知悉被告有施用K 他命，但
      伊沒有跟被告買過K 他命，只有請被告幫伊買過1 次，該
      次係在上班時，被告說晚上要跟朋友一起出去玩，要買K
      他命助興，伊聽到就要被告順便幫伊買，伊問被告買1 包
      多少錢，被告說1 包400 元，伊就請被告代購2 包，但沒
      有問被告1 包的數量多少。伊係在上班時當面叫被告幫忙
      買K 他命，下班後伊再打電話問被告有無拿到，被告說已
      經拿到了，伊就問被告在何處，被告說要去敏盛醫院，伊
      從蘆竹過去，就跟被告約在富國路、莊敬路口，伊在警察
      局時就有跟警員提到與被告係同事，在公司即請被告代買
      毒品之事，且被告沒有說一定可以拿到等情在卷（見本院
      卷第15-19 頁），核與前揭被告供述相符；雖證人黃文瑞
      於為警查獲後，所製作之警詢筆錄有以下之記載：「（問
      ：該2 包K 他命的來源為何請你詳述？）我是於98年2 月
      18日19時32分，以我的行動電話0000000000打電話給我同
      事李國中請他幫我拿2 小包K 他命，然後我跟李國中說到
      桃園市○○○○路口等他，後來李國中先到，我後來才到
      ，我到現場後，李國中就上來我所駕駛的驕車內，李國中
      先將2 小包K 他命交付於我，而後我將1,000 元交給李國
      中，他找我200 元，當時我們在車內交易K 他命時，剛好
      遇到巡邏車，警方下車盤查，我們驚覺時，李國中正下車
      離去，我還在車上正要離去時，就為警方攔查，並查扣現
      場的毒品」、「（問：你如何得知李國中有K 他命可以賣
      你？）我們在閒聊當中知道他有這個管道所以我才打電話
      向他購買」（參見同前偵卷第18-19 頁），惟經本院勘驗
      證人黃文瑞警詢光碟結果，證人黃文瑞與警員之實際對答
      如下：（以下Ａ警代表光碟內負責打字之員警；Ｂ警代表
      光碟內穿黑色外套之員警；Ｃ警代表僅有聲音但光碟中並
      未攝得之員警）
      Ａ警：你的行動電話是幾號？
      證人：我的，09。
      Ａ警：廠牌、行動電話SONY。
      證人：SONY ERICSSON的，型號是K530I。
      Ａ警：手機號碼？
      證人：0000000000。
      Ａ警：那個誰？李國中喔。是不是？
      證人：對。
      Ａ警：警方查扣的行動電話SONY ERICSSON K530I 、手機
            號碼0000000000，是否為你跟李國中聯絡購買Ｋ他
            命通話用之手機？
      證人：對。
      Ｂ警：警方所查扣的行動電話SONY ERICSSON 型號是
            K530I ？
      證人：對。
      Ｂ警：手機號碼是不是0000000000？
      證人：對，沒錯。
      Ｂ警：這支手機是不是你打電話跟李國中聯絡購買Ｋ他命
            所用之手機？
      證人：對。
      Ｂ警：也就是當時你打電話給李國中，是不是？
      證人：對。
      Ｂ警：就是這支手機沒錯嘛。
      證人：對，沒錯。
      Ｂ警：你說販賣給你Ｋ他命叫？
      證人：李國中。
      Ｂ警：賣Ｋ他命給你叫李國中的人是否警方現場查獲的那
            個人？
      證人：對。
      Ｂ警：他是不是現場那個？
      證人：對。
      Ａ警：你跟他什麼關係，李國中？
      證人：同事。
      Ｂ警：你跟李國中是什麼關係？
      證人：同事關係。
      Ｂ警：你們是在同一家公司一起上班的？
      證人：對，同一家公司上班的。
      Ｂ警：你在環保業工作？
      證人：對。
      Ｂ警：他也是在資源回收場工作？
      證人：對。
      Ｂ警：你總共跟同事李國中買過幾次Ｋ他命？
      證人：就這一次。
      Ｂ警：你怎麼知道你要向李國中購買Ｋ他命？
      證人：因為之前...
      Ｂ警：你就跟他買這麼一次，你怎麼會知道要跟他買Ｋ他
            命？
      證人：因為我有問過他，他只是...
      Ｂ警：你有看過他使用過？你有看過他持有Ｋ他命？還是
            你有看到他賣給別人？
      證人：我沒看過他賣給別人，就是可能我們之前有一起抽
            煙。
      Ｂ警：那你怎麼知道要跟他調貨，要跟他買Ｋ他命？
      證人：因為我問他，他說他（無法辨識）。
      Ｂ警：平常你們私底下。
      證人：對對對。
      Ｂ警：同事間聊天。
      證人：對對對，我請他幫我買。
      Ｂ警：你的意思是說同事間閒聊時，你知道他有在使用，
            是不是？
      證人：嗯。
      Ｂ警：所以你才問他有沒有貨？
      證人：對。
      Ｂ警：是這樣嗎？
      證人：對，是這樣子沒錯。
      Ｂ警：你就跟他買過一次Ｋ他命？
      證人：對。
      Ｂ警：那你為什麼知道？
      證人：就是上班閒聊知道。
      Ａ警：是不是這樣？
      證人：對。
      Ａ警問Ｂ警：是不是這樣？你是不是要問這個？
      Ｂ警：你怎麼知道要向李國中購買Ｋ他命，你的意思是不
            是這樣？
      證人：就是。
      Ｃ警：就是你們平常是不是在聊天中。
      證人：對對對。
      Ｃ警：知道他有這個門路，是不是？
      證人：對，然後我才請他幫我。
      Ｃ警：知道他有這個門路，所以你就拿錢跟他買。
      證人：對。
      Ｃ警：打簡單扼要一點，我們在閒聊中，就是這個意思，
            知道他有這個門路，所以我就向他購買。是不是這
            樣？
      證人：對。
      Ｃ警：簡單扼要一點。閒聊當中，知道他有，管道或門路
            隨便你打，順就好了。
      Ａ警：所以我才打電話向他購買。
      Ｃ警：是不是這樣？
      證人：對。
      Ａ警問Ｂ警：是不是這樣？
      Ｂ警：（點頭）
      Ｃ警：簡單扼要一點。
      Ｃ警 ：確實今天查到你也是花了八百塊跟他購買嘛。
      證人：對。
      Ｃ警：兩小袋的Ｋ他命？
      證人：對。
      Ｃ警：一袋四百？
      證人：對。
      Ｂ警：你是否知道李國中有沒有提供Ｋ他命給別人使用？
            或賣給其他什麼人？
      證人：這個我不清楚。
      Ｂ警：你有沒有看過他在你們公司或外面，或你們同事們
            有沒有看過他使用過？
      證人：我們是放假一起去唱歌，然後就抽煙，有看過，可
            是不是在公司，是在外面。
      Ｂ警：你是否知道李國中有無將Ｋ他命提供給不特定人使
            用？
      Ｃ警：知不知道？
      證人：不知道。
      Ｃ警：知不知道李國中有販賣或提供他人使用Ｋ他命，清
            楚嗎？
      證人：不清楚。
      （以上詳見本院卷第39-41 頁）。可見證人黃文瑞一致證
      稱係請被告代為購買愷他命，而證人黃文瑞之所以會請被
      告代為購買的原因確係因其與被告間為同事關係，在公司
      閒聊時得知被告亦有施用愷他命之習。至關於證人黃文瑞
      係直接向被告「購買」愷他命及於98年2 月18日19時32分
      以其持用之0000000000號行動電話撥打被告使用之000000
      0000號行動電話請被告幫忙拿2 包愷他命等情，並非證人
      黃文瑞所陳述，而係警員詢問證人黃文瑞後整理所得之內
      容，雖然警員於詢問過程中一再將證人黃文瑞透過被告取
      得愷他命毒品之過程定義為「販賣」行為，證人黃文瑞亦
      多回答「是」，而未有何反駁或解釋，但證人黃文瑞確實
      多所提及「被告代為購買愷他命」乙情，則警詢筆錄之記
      載與證人黃文瑞之實際認知，顯非無落差，故證人黃文瑞
      於警詢所為證述，尚難採為被告販賣第三級毒品愷他命之
      證據。
（四）又證人黃文瑞於本院審理時就其委託被告代為購買愷他命
      之經過證稱：伊係於當天接近中午時在公司上班聊天時，
      伊問被告晚上要去何處，被告說要跟朋友出去唱歌，伊問
      被告是否要喝酒、買K 他命助興，被告說是，伊就順便請
      被告幫伊代買2 包，當時係伊與被告開貨車出去南崁收貨
      途中時所聊到，車上只有伊與被告2 人，且伊請被告代買
      時已經先詢問價格等語（參見本院卷第18頁反面-19 頁）
      ，而被告在本院審理時供稱：伊與黃文瑞係在公司上班時
      ，聊到伊晚上會去唱歌，並要去拿愷他命，黃文瑞就請伊
      幫忙拿2 包，但是伊與黃文瑞都沒有談到價格等情（見本
      院卷第19頁反面-20 頁），2 人就證人黃文瑞係在何地點
      要求被告代購愷他命2 包，及證人黃文瑞有無先行詢問代
      購1 包愷他命之價格部分，互核雖非完全一致，惟人之記
      憶，本即難期對過往發生之所有事情，一概記憶清晰，無
      所遺漏，且難免隨時間之經過而有所衰減，甚至喪失記憶
      ，而憑藉記憶之供述證據，在其感知、記憶、陳述等過程
      中，皆有可能因供述者本身自己之因素或其他外在因素之
      影響，導致供述內容失真，此乃記憶之先天限制，未可執
      此即率爾指為虛捏杜撰而完全拒斥，衡以被告、證人黃文
      瑞係於98年10月7 日在本院審理時始就上開部分為供述或
      證述，距離本案案發時之同年2 月18日，已近8 個月，則
      證人黃文瑞究係在2 月18日何特定時點提及代購愷他命及
      有無言明代購愷他命之價格等，證人黃文瑞或被告有一方
      記憶不清或有所遺漏之情，難謂悖於常情，職是，要難執
      此即謂被告及證人黃文瑞關於「代購愷他命」乙節，全屬
      虛構之詞，逕為不利被告之認定。再者，依卷附被告持用
      之0000000000號行動電話及證人黃文瑞使用之0000000000
      號行動電話雙方通聯紀錄所示（參見本院審訴卷第49、83
      頁），被告、證人黃文瑞2 人於98年2 月18日當日迄至晚
      間7 時9 分許始有通話紀錄，其後同日晚間7 時14分、26
      分、36分各有通聯紀錄，且均係由證人黃文瑞發話，然卷
      內並無上揭通話紀錄內容之證明資料，則被告、證人黃文
      瑞一致謂代購愷他命毒品一事係同日上班期間即已談妥，
      被告自承愷他命毒品係於同日晚間6 時許購入，而證人黃
      文瑞於同日晚間7 時9 分許起陸續撥打被告持用電話詢問
      是否已購得愷他命毒品、約定交付時間、地點及確定被告
      已否抵達交付地點等，與前開通聯紀錄尚無不符之處，益
      徵被告前開辯詞，堪值採信。
（五）綜上，本件被告顯係基於幫助黃文瑞施用第三級毒品之犯
      意而代為購買愷他命，應屬施用第三級毒品之幫助行為，
      惟因施用第三級毒品並不構成犯罪，故被告幫助正犯施用
      第三級毒品之行為自亦不構成犯罪。
五、本件公訴人憑以認定被告涉有販賣第三級毒品犯行之證據，
    經本院調查結果，在客觀上未達於通常一般人均不致有所懷
    疑，得確信其為真實之程度，尚有合理之懷疑存在，本院無
    從形成有罪之確信。此外，復查無其他積極證據足資證明被
    告確有公訴人所指訴之販賣第三級毒品犯行，揆諸首揭判決
    意旨及說明，既不能證明被告犯罪，自應為被告無罪之諭知
    。
六、末查，98年5 月20日修正公布之毒品危害防制條例第11條第
    5 項規定：持有第三級毒品純質淨重20公克以上者，處3 年
    以下有期徒刑，得併科30萬元以下罰金。然本案被告持有之
    第三級毒品愷他命純質淨重未達20公克以上（驗餘淨重4.05
    77克，參見同前偵卷第51頁憲兵司令部刑事鑑識中心鑑定書
    ），且被告持有扣案第三級毒品之時間為98年2 月18日，故
    被告持有扣案之第三級毒品愷他命，自不能論以被告刑責，
    附此敘明。
據上論斷，應依刑事訴訟法第301 條第1 項，判決如主文。
本案經檢察官周芝君到庭執行職務。
中    華    民    國    99    年    4     月    21    日
                  刑事第十二庭  審判長法  官  魏于傑
                                      法  官  羅國鴻
                                      法  官  許雅婷
以上正本證明與原本無異。
如不服本判決，應於判決送達後10日內向本院提出上訴狀（應附
繕本），其未敘述上訴理由者，應於上訴期間屆滿後20日內補提
理由書狀於本院，上訴於臺灣高等法院。
                                      書記官  吳玉蘭
中    華    民    國    99    年    4     月    26    日

司法院資訊處製作；財團法人民間司法改革基金會備份。
